臺灣桃園地方法院民事裁定
111年度事聲字第8號
異 議  人  何榮華  

上列異議人與陳秀金間確定訴訟費用額事件，異議人對於本院司
法事務官民國110年12月15日所為110年度司聲字第456號民事裁
定提出異議，本院裁定如下：
主 文
異議駁回。
理 由
一、按當事人對於司法事務官處理事件所為之終局處分，得於處
    分送達後10日之不變期間內，以書狀向司法事務官提出異議
    。司法事務官認前項異議有理由時，應另為適當之處分；認
    異議為無理由者，應送請法院裁定之。法院認第1項之異議
    為有理由時，應為適當之裁定；認異議為無理由者，應以裁
    定駁回之，民事訴訟法第240條之4第1項前段、第2、3項分
    別定有明文。本件異議人就本院司法事務官於民國110年12
    月15日所為110年度司聲字第456號確定訴訟費用額民事裁定
    （下稱原裁定）之終局處分，遵期聲明異議，本院民事庭司
    法事務官認其異議無理由而送請本院裁定，核與上開規定相
    符，合先敘明。
二、本件異議意旨略以：
　　兩造間本案訴訟之第一審開庭皆有錄音存證，兩位證人當庭
    回覆法官無需申請證人費用，故本案應無證人日旅費一事。
    為此，依法聲明異議，請司法事務官再為確認：陳秀金所附
    申請費用文件真實性、證人有否收訖該證人日旅費、證人簽
    收單據真實性等語。
三、法院未於訴訟費用之裁判確定其費用額者，第一審受訴法院
    於該裁判有執行力後，應依聲請並得依職權以裁定確定之。
    依此裁定所確定之訴訟費用額，應於裁定送達之翌日起，加
    給按法定利率計算之利息。民事訴訟法第91條第1項、第3項
    分別定有明文。此一確定訴訟費用額之程序，僅在審究有求
    償權之一造當事人所開列之費用項目，及其提出支付費用之
    計算書等證據，是否屬於訴訟費用之範圍，以確定應負擔訴
    訟費用之他造當事人所應賠償其訴訟費用之數額。至訴訟費
    用究應由何人負擔？按何比例負擔？悉依命負擔訴訟費用之
    確定裁判主文定之，不容於確定訴訟費用額之程序中，更為
    不同之酌定（最高法院98年度台抗字第705 號裁定要旨參照
    ）。易言之，確定訴訟費用額程序，僅在確定有求償權之一
    造當事人，依確定判決所諭知訴訟費用負擔比例，得請求他
    造當事人賠償之訴訟費用範圍及數額，至本案訴訟之實體爭
    執事項，及訴訟費用分擔比例是否適當，則非此程序所得審
    究。以上合先敘明。
四、經查，異議人（本案訴訟之原告）與相對人陳秀金（本案訴
    訟之被告）間返還共有物事件，經一、二、三審均判決原告
    敗訴，歷審訴訟費用均由原告負擔，以上有本院108年度訴
    字第663號判決、高院109年度上字第1334號判決、最高法院
    110年度台上字第2537號裁定等在卷可參，足信屬實。另查
    ，關於異議人提起異議所質疑之「陳秀金所附申請費用文件
    真實性、證人有否收訖該證人日旅費、證人簽收單據真實性
    」等，相對人陳秀金所附申請費用之各該文件，分別為本院
    出具之自行收納款項收據及最高法院所核定第三審律師酬金
    之民事裁定，另關於證人徐淑鑾具領109年6月8日之「日旅
    費576元」收據，其正本附於本院108年度訴字第663號卷二
    第194頁，而本院當日之言詞辯論筆錄亦載明「（法官問：
    是否要請領證人日旅費？）證人徐淑鑾稱：要」（見同卷第
    190頁筆錄），據上，足認前開費用單據均為真正，是原審
    據以確認本案訴訟費用數額、並命異議人如數給付，並無不
    合。是異議人陳述前詞指摘原裁定不當，求予廢棄，為無理
    由，應予駁回。
五、據上論結，本件異議為無理由，依民事訴訟法第240 條之4
    第3 項後段，裁定如主文。
中　　華　　民　　國　　111 　年　　6 　　月　　30　　日
                  民事第三庭    法　官　張世聰
正本係照原本作成。　　　　　　　　　
如對本裁定抗告須於裁定送達後10日內向本院提出抗告狀，並應
繳納抗告費新臺幣壹仟元。
中　　華　　民　　國　　111 　年　　6 　　月　　30　　日
                                書記官  張詠昕